臺灣新北地方法院刑事裁定
                                 111年度單禁沒字第1285號
聲  請  人  臺灣新北地方檢察署檢察官
被      告  歐陽守晏  





上列聲請人因被告違反毒品危害防制條例案件（111年度毒偵字
第1612、3317、4450、4451號），聲請單獨宣告沒收違禁物（11
1年度聲沒字第997號），本院裁定如下：
    主  文
扣案如附表所示之物，均沒收銷燬。 
　　    理  由
一、聲請意旨略以：臺灣新北地方檢察署（下稱新北地檢署）11
    1年度毒偵字第1612、3317、4450、4451號被告歐陽守晏違
    反毒品危害防制條例案件，業經檢察官為不起訴處分確定在
    案，有該案之不起訴處分書1份在卷可稽；而該案所查扣之
    甲基安非他命3包（純質淨重分別為：14.695公克、0.067公
    克、0.534公克）與甲基安非他命、3,4-亞甲基雙氧苯基乙
    基胺戊酮、硝甲西泮、硝西泮混合毒品3包（淨重分別為：0
    .274公克、0.293公克、0.298公克），係屬毒品危害防制條
    例第2條第2項第2款所規定之違禁物，有台灣尖端先進生技
    醫藥股份有限公司毒品原物鑑定實鑑室於民國110年11月3日
    出具之毒品證物鑑定分析報告6紙附卷可憑，依刑法第38條
    第1項及第40條第2項、毒品危害防制條例第18條第1項前段
    之規定，自應聲請法院裁定沒收銷燬之等語。
二、按違禁物不問屬於犯罪行為人與否，沒收之；違禁物或專科
    沒收之物得單獨宣告沒收，刑法第38條第1項及第40條第2項
    分別定有明文；違禁物未經裁判沒收者，得由檢察官聲請法
    院以裁定沒收之，司法院18年院字第67號、30年院字第2169
    號解釋可資參照。又甲基安非他命經毒品危害防制條例第2
    條第2項第2款列為第二級毒品，並依同條例第4條、第10條
    、第11條規定，禁止製造、運輸、販賣、施用、持有，自屬
    違禁物，另依毒品危害防制條例第18條第1項前段規定，查
    獲之第一、二級毒品及專供製造或施用第一、二級毒品之器
    具，不問屬於犯罪行為人與否，均沒收銷燬之。 
三、經查：
　㈠扣案如附表所示之物，經送台灣尖端先進生技醫藥股份有限
    公司毒品原物鑑定實鑑室，以氣相層析質譜儀法（GC /MS）
    檢驗結果，均檢出甲基安非他命成分之事實，有台灣尖端先
    進生技醫藥股份有限公司毒品原物鑑定實鑑室110年11月3日
    毒品證物鑑定分析報告6紙在卷可稽，堪認上開扣案物係第
    二級毒品，亦屬違禁物無訛。
  ㈡被告前因違反毒品危害防制條例案件，經本院以109年度毒聲
    字第298號裁定送勒戒處所觀察、勒戒後，認無繼續施用毒
    品之傾向，於111年6月8日執行完畢釋放出所，並由新北地
    檢署檢察官以109年度毒偵字第2427、4284、5647、7817、8
    055號為不起訴處分確定；而被告於110年9月25日施用毒品
    之犯行，因係於前開觀察、勒戒執行完畢前所犯，為前案觀
    察、勒戒效力所及，依法不得再行追訴，故經新北地檢署檢
    察官以111年度毒偵字第1612、3317、4450、4451號為不起
    訴處分確定等情，有上開不起訴處分書、被告之全國施用毒
    品案件紀錄表、矯正簡表各1份在卷可稽，堪認本件確有違
    禁物未經裁判沒收情形。　
  ㈢綜上所述，揆諸前開說明，本件聲請核無不合，應予准許。
    至包裝上開毒品之包裝袋，因其上殘留之毒品難以析離，且
    無析離之實益與必要，亦應視為違禁物，宣告沒收銷燬；送
    驗耗損部分之毒品業已滅失，爰不另宣告沒收銷燬，附此敘
    明。 　　
四、依刑事訴訟法第455條之36第2項，毒品危害防制條例第18條
    第1項前段，刑法第40條第2項，裁定如主文。　　　　
中    華    民    國   111    年    10    月    24    日
                  刑事第十庭    法  官  連雅婷
上開正本證明與原本無異　　　　　　　　　
如不服本裁定，應於裁定送達後五日內敘明抗告理由，向本院提
出抗告狀。
                                書記官  林蔚然
中　　華　　民　　國　　111 　年　　10　　月　　24　　日
附表：
編號 扣案物品名稱 數量 備註 1 白色透明結晶 1包 依台灣尖端先進生技醫藥股份有限公司毒品原物鑑定實鑑室110年11月3日毒品證物鑑定分析報告（見臺灣新竹地方檢察署110年度偵字第11519號卷第83頁）鑑定結果如下： 一、檢出含第二級毒品甲基安非他命成分。 二、淨重16.202公克，驗餘淨重     16.149公克，純質淨重14.6     95公克。 2 白色透明結晶 1包 依台灣尖端先進生技醫藥股份有限公司毒品原物鑑定實鑑室110年11月3日毒品證物鑑定分析報告（見臺灣新竹地方檢察署110年度偵字第11519號卷第84頁）鑑定結果如下： 一、檢出含第二級毒品甲基安非他命成分。 二、淨重0.077公克，驗餘淨重0.052公克，純質淨重0.067公克。 3 白色透明結晶 1包 依台灣尖端先進生技醫藥股份有限公司毒品原物鑑定實鑑室110年11月3日毒品證物鑑定分析報告（見臺灣新竹地方檢察署110年度偵字第11519號卷第85頁）鑑定結果如下： 一、檢出含第二級毒品甲基安非他命成分。 二、淨重0.636公克，驗餘淨重0.593公克，純質淨重0.534公克。 4 米黃色粉末 1包 依台灣尖端先進生技醫藥股份有限公司毒品原物鑑定實鑑室110年11月3日毒品證物鑑定分析報告（見臺灣新竹地方檢察署110年度偵字第11519號卷第87頁）鑑定結果如下： 一、檢出含第二級毒品甲基安非他命、第三級毒品3,4-亞甲基雙氧苯基乙基胺戊酮、硝甲西泮及第四級毒品硝西泮成分。 二、淨重0.274公克，驗餘淨重公克0.25公克。 5 米黃色粉末 1包 依台灣尖端先進生技醫藥股份有限公司毒品原物鑑定實鑑室110年11月3日毒品證物鑑定分析報告（見臺灣新竹地方檢察署110年度偵字第11519號卷第88頁）鑑定結果如下： 一、檢出含第二級毒品甲基安非他命、第三級毒品3,4-亞甲基雙氧苯基乙基胺戊酮、硝甲西泮及第四級毒品硝西泮成分。 二、淨重0.293公克，驗餘淨重公克0.26公克。　　 6 米黃色粉末 1包 依台灣尖端先進生技醫藥股份有限公司毒品原物鑑定實鑑室110年11月3日毒品證物鑑定分析報告（見臺灣新竹地方檢察署110年度偵字第11519號卷第89頁）鑑定結果如下： 一、檢出含第二級毒品甲基安非他命、第三級毒品3,4-亞甲基雙氧苯基乙基胺戊酮、硝甲西泮及第四級毒品硝西泮成分。 二、淨重0.298公克，驗餘淨重公克0.264公克。